臺灣高雄地方法院民事裁定　九十三年度簡聲抗字第九號
　　抗　告　人　台灣銀行股份有限公司
　　法定代理人　乙○○
　　訴訟代理人　丁○○
　　複代理人　　李玲玲
　　　　　　　　丙○○
　　相　對　人　甲○○
右當事人間因聲請停止強制執行事件，抗告人對於民國九十三年五月十二日本院高雄
簡易庭九十三年度雄聲字第三三號裁定提起抗告，本院裁定如左：
    主      文
原裁定關於命相對人供擔保金額之部分廢棄。
相對人應供擔保金額變更為新台幣肆拾壹萬元
抗告程序費用由相對人負擔。
    理      由
一、抗告意旨略以：查台灣高雄地方法院八十八年度執字第七四０一號執行事件抗告
    人執行標的金額為新台幣（下同）八百萬元，且依第二次拍賣公告所示，查封拍
    賣之標的物不動產包括系爭執行標的物在內計六宗，係分別出價而合併拍賣，最
    低拍賣金額計六百九十六萬元，既係合併拍賣，則系爭標的物如診相對人供擔保
    而停止執行程序，勢必於拍賣公告上所列之其餘執行標的物之拍賣程序亦無法及
    時拍賣，將妨礙於全部查封標的物之執行，致延遲抗告人債權受償時程而受損害
    ，審酌相對人應供擔保之金額，自不得僅以其提起第三人異議之訴之標的物為限
    ，而應以全部執行拍賣標的物之拍賣價額為計算標準，然原裁定僅命相對人提供
    一十二萬六千元擔保，即停止上開全部查封標的物之執行程序，影響所及係六百
    九十六萬之執行，令抗告人之巨額債務無法受償，債務人吳登富即富原土木包工
    業前即阻饒執行程序之進行，本件系爭不動產係吳登富於八十三年取得所有權，
    卻與第三人即相對人虛設租賃契約，向鈞院民事執行處陳報於八十二年十二月三
    十日已出租予甲○○未買先租，試圖影響拍賣，然已遭鈞院排除，債務人亦提出
    抗告後遭駁回。但本案強制執行程序卻已由八十八年四月二日查封拖延至九十二
    年尚未拍賣，九十二年六月二十日進行第二次拍賣，相對人又提起第三人異議之
    素，經鈞院暫停強制執行後又撤回對抗告人之訴訟，九十三年五月十八日再進行
    第二次拍賣之前，相對人卻又提起第三人之訴，若此以往，抗告人之債權永無受
    償之日，爰為此提起抗告，爰請求廢棄原裁定，為增加擔保金之停止執行裁定。
二、按有回復原狀之聲請，或提起再審或異議之訴，或對於和解為繼續審判之請求，
    或提起宣告調解無效之訴、撤銷調解之訴，或對於許可強制執行之裁定提起抗告
    時，法院因必要情形或依聲請定相當並確實之擔保，得為停止強制執行之裁定，
    強制執行法第十八條第二項定有明文。又法院依強制執行法第十八條第二項裁定
    准許停止強制執行所定之擔保金，係備供債權人因停止執行所受損害之賠償，其
    數額應依標的物停止執行後，債權人未能即時受償或利用該標的物所受之損害額
    ，或其因另供擔保強制執行所受之損害額定之。
三、本件原法院以抗告人提起第三人異議之訴，合於前開規定，而准許其停止執行之
    聲請，固屬有據。惟原裁定僅記載：以系爭建物經鑑價後，定最低拍賣底價為二
    十萬元，而聲請人僅以其中一部分建物為異議，而酌定該部分異議之價值等語。
    其固敘明已審酌債權人與聲請人因停止執行或不停止執行分別可能受友之損害
    惟未審酌債權人之全部執行債權額，又未審酌債權人因本次拍賣實際上可能受償
    金額之損害，難認所定之金額為相當之擔保。
四、查系爭建物為門牌號碼高雄縣大社鄉○○路四二三號三樓房之加蓋增建物，與坐
    落高雄縣大社鄉○○段三八六號之二二、三八七之一地號土地上之建號三七九號
    及上開門牌號碼之建物全部一併鑑定其價格，並核定最低拍賣價格，有鑑估報告
    書及拍賣公告可稽，且系爭建物與同坐落上開土地之鋼筋混泥土造建物相連，並
    使用同一門牌，在利用上與該建物及基地有相關性，並經本院執行處定為合併拍
    賣，以達其經濟上之效益，故系爭建物如停止強制執行，其實質上之影響，將導
    致執行標的物全部不動產均無從進行拍賣程序，即整體強制執行程序實際上陷於
    停止執行之狀態，雖債權人可請求另行分別拍賣，但就系爭建物所附屬之主體建
    物即建號三七九號建物部分若不合併拍賣將影響買受人之買受意願，債權人將不
    能即時自拍賣價金受償。故本院審酌債權人執行名義之債權額為八百萬元，連同
    同地段之三八六之二二三八六之二五、三八六之四四、三八七之一地號土地之全
    部查封之不動產拍賣底價合計六百九十萬元，第三七九號建物之拍賣底價為一百
    三十二萬元，建號一五五二號未辦保存登記部分經鑑價為一十六萬元（本件停止
    執行部分僅為相對人主張為其所有之加強磚造鐵架石綿瓦建物之地面層部分，而
    非全部之房地）及債權人因停止執行而無法運用拍賣所得之資金，可能受有之利
    息損害，而本案訴訟至定讞，需費相當之期間，加上該標的物亦經相對人聲請停
    止執行，經延後一次及拍賣所可能遭受之風險等情，認抗告人所應供之擔保，除
    以該異議之訴標的之拍賣底價，再以簡易事件辦案期限十個月，依法定利率計算
    其因停止執行可能之利息損失外，再加酌全部執行程序因部分標的需停止執行而
    需重行進行，及部分地上物可能無從合併拍賣所可能影響投標意願及金額等因素
    ，爰酌定擔保金額為三十一萬元[160000+（0000000*5%/12*10）]=410000。原審
    未確實審酌上情，依執行債權額定抗告人提供一十二萬六千元之擔保金額後，得
    停止執行，尚有失當。抗告意旨指摘原裁定酌定擔保金額為不當，求予廢棄，為
    有理由，應廢棄原裁定，並諭知如主文第二項所示。
五、據上論結，本件抗告為有理由，依強制執行法第三十條之一，民事訴訟法第四百
    三十六條之一第三項、第四百九十二條、第九十五條、第七十八條，裁定如主文
    。
中　　　華　　　民　　　國　　九十三　　年　　　七　　　月　　　十二　　日
                              臺灣高雄地方法院民事第五庭
~B法　　　官　陳嘉惠
正本係照原本作成。
如對本裁定抗告，須於裁定送達後十日內向本院提出抗告狀。
中　　　華　　　民　　　國　　九十三　　年　　　七　　　月　　　十三　　日
~B法院書記官　陳淑女
